臺灣新北地方法院刑事裁定
111年度金重訴字第1號
公  訴  人  臺灣新北地方檢察署檢察官
被      告  連尉紋



                    （現羈押於法務部矯正署臺北女子看守                      所）
選任辯護人  陳鴻儀律師
被      告  林詩凱




指定辯護人 本院公設辯護人姚孟岑  
上列被告因違反銀行法等案件，經檢察官聲請羈押，本院於民國
111 年2 月18日所為之羈押裁定附件，因發現有誤，應裁定更正
如下：
    主  文
原羈押裁定附件第四段關於「有事實及相當理由足認被告連尉紋
，有逃亡及與共犯、證人勾串滅證之高度可能」、第五段關於「
故本案有事實及相當理由認若由被告林詩凱在外，實有逃亡及與
共犯、證人勾串滅證之高度可能」，均應更正為「有相當理由認
其有逃亡及與共犯、證人勾串滅證之虞，及有事實足認其有與共
犯、證人勾串滅證之虞」。
    理  由
一、刑事裁判文字，顯係誤寫或其他類此之顯然錯誤，或其正本
    與原本不符，而不影響於全案情節與裁判之本旨者，參照民
    事訴訟法第232 條規定，原審法院得以裁定更正之（司法院
    釋字第43號解釋意旨參照）。
二、查本院於民國111年2月18日經訊問被告連尉紋、林詩凱後，
    認其均有刑事訴訟法第101條第1項第2、3款之羈押原因，而
    裁定自該日起予以羈押，並禁止接見通信，核先敘明。
三、原羈押裁定附件第3段先敘明因被告2人所犯均係刑事訴訟法
    第101條第1項第3款所定最輕本刑五年以上有期徒刑之重罪
    ，衡諸重罪常伴隨有逃亡、勾串滅證之高度誘因。第4段則
    針對被告連尉紋部分敘明：因被告連尉紋就本案金流所涉及
    多位未到案之投資人、投資金額，仍有爭執，復依證人孫瓏
    霙於調詢時之證述及卷附手機通訊軟體翻拍畫面，有事實足
    認被告連尉紋有與共犯、證人勾串滅證之高度可能。依上論
    述脈絡，原裁定附件第4段關於「有事實及相當理由足認被
    告連尉紋，有逃亡及與共犯、證人勾串滅證之高度可能」，
    顯係「有相當理由認其有逃亡及與共犯、證人勾串滅證之虞
    ，及有事實足認其有與共犯、證人勾串滅證之虞」之誤載。
四、又原裁定附件第5段再敘明被告林詩凱於本院訊問時有避重
    就輕、迴護共犯之情事。又其自承本案到案前，即因在外欠
    債，而到處躲債，而本案若成罪，其面臨相關民事追訴金額
    恐遠高於其在外欠債金額，其自有逃亡躲債之動機， 綜合
    上述第3段、第5段之論述脈絡，原裁定附件第5段關於「故
    本案有事實及相當理由認若由被告林詩凱在外，實有逃亡及
    與共犯、證人勾串滅證之高度可能」，顯係「有相當理由認
    其有逃亡及與共犯、證人勾串滅證之虞，及有事實足認其有
    與共犯、證人勾串滅證之高度可能」之誤載。
五、查上揭錯誤並不影響全案情節及本院上開裁定之意旨，應依
    刑事訴訟法第220 條，裁定更正如主文所示。
中　　華　　民　　國　　111 　年　　2 　　月　　22　　日
                  刑事第十三庭  法  官  陳昭筠
以上正本證明與原本無異。　　　　　　　　　
如不服本裁定，應於裁定送達後5 日內向本院提出抗告狀。
                                書記官  吳進安
中　　華　　民　　國　　111 　年　　2 　　月　　23　　日